【裁判字號】    89,簡上,168
【裁判日期】    890815
【裁判案由】    給付電話費
【裁判全文】
臺灣板橋地方法院民事判決  八十九年簡上字第一六八號
    上  訴  人  丙○○
    被上訴人    中華電信股份
                有限公司北區
                電信分公司
    法定代理人  乙○○        .
    訴訟代理人  甲○○        .
右當事人間請求給付電話費事件，上訴人對於中華民國八十九年四月十一日本院板橋
簡易庭八十九年度板簡字第四二二號第一審簡易判決提起上訴，本院判決如左：
    主      文
上訴駁回。
第二審訴訟費用由上訴人負擔。
    事      實
甲、上訴人方面：
一、聲明：求為判決：（一）原判決廢棄。（二）被上訴人在第一審簡易之訴駁回。
二、陳述：除與原審判決書所載者相同，茲予引用外，補稱：
    (一)上訴人住處於民國八十五年一月間僅有上訴人本人、上訴人之父、三歲及二歲
      之女兒及大陸籍妻子，上訴人當時在新竹工作，並住在新竹之宿舍，上訴人之
      父高齡八十五歲，另大陸籍妻子及幼齡女兒均無可能打長途國際色情電話。
    (二)又上訴人本身重聽，領有殘障手冊，更無理由打長途國際色情電話，況被上訴
      人請求之電話費通話時間短而密集，違反一般人之通話習慣。
    (三)上訴人之妻係大陸籍人士，講話不清楚，被上訴人之外催人員查訪時可能係外
      催人員聽錯，伊妻可能以為郵局即電信局之人盜打，上訴人家中並無油漆工，
      自無油漆工盜打之問題。
三、證據：除援用原審之立證方法外，另提出通話紀錄影本四紙、電話費清單影本十
    紙、殘障手冊影本一件、天主教耕莘醫院聽力檢查表影本一件、戶口名簿影本一
    紙、剪報影本三紙為證；並聲請：(一)訊問證人鄭建光、(二)檢查上訴人之電話線路
    是否遭人動手腳及電信局之機房有無故障、(三)命被上訴人提出系爭電話八十五年
    一月二十一日至同年一月二十三日之通話紀錄。
乙、被上訴人方面：
一、聲明：求為判決駁回上訴。
二、陳述：除與原審判決書所載者相同，茲予引用外，另補稱：
    (一)上訴人為被上訴人之電話客戶，自應負電信設備之管理責任。又被上訴人曾派
      外催人員李在珍至上訴人家中瞭解，上訴人之妻表明可能係油漆工盜打，與油
      漆工間尚有爭議。
    (二)被上訴人於八十六年間曾起訴請求本件電話費用，因上訴人允諾分期繳交電話
      費，被上訴人即撤回該件起訴。惟上訴人繳一期電話費後即不再繳交。因系爭
      電話打國際色情電話係國際長途電話與一般電話參差撥打，並非整天打國際長
      途電話，故非上訴人之電話遭盜打。若確係遭盜打，上訴人家中之市內電話應
      該即打不出去，而非如系爭電話之通話紀錄所示國際長途電話與一般電話參差
      撥打之情形。
三、證據：除援用原審之立證方法外，另提出外催情形報告表影本一件為證。
    理      由
一、被上訴人起訴主張上訴人租用被上訴人（○二）二二三一─○五六四號電話，惟
    自八十五年二月起至同年五月止，共積欠電話費新臺幣（下同）十三萬元未給付
    ，迭經催繳，上訴人均置之不理，爰起訴請求上訴人給付十三萬元及自起訴狀繕
    本送達翌日起至清償日止，按週年利率百分之五計算之利息等語。
二、上訴人固自認租用被上訴人（○二）二二三一─○五六四號電話，惟以伊家中僅
    有八十五歲高齡老父、大陸籍妻子、三歲及二歲之女兒，況伊當時係在新竹工作
    ，均居住於新竹之宿舍，且伊重聽，領有殘障手冊，亦無可能打長途國際色情電
    話云云，資為抗辯。
三、按當事人主張有利於己之事實者，就其事實有舉證之責任，民事訴訟法第二百七
    十七條定有明文。經查：本件被上訴人主張上訴人租用被上訴人（○二）二二三
    一─○五六四號電話，於八十五年一月間撥打國際長途電話，共積欠電話費十三
    萬元未給付之事實，業據被上訴人提出電信費用催繳函一紙為證，並為上訴人自
    認無訛，尚堪採信為真實。上訴人固抗辯系爭電話係遭他人盜打國際色情電話云
    云。經查上訴人聲請訊問之證人鄭建光固證稱其係上訴人之業務主管，於八十五
    年間曾在新竹縣湖口鄉○○街一三八號租屋予時任其業務員之上訴人居住，上訴
    人僅星期三及星期日回家，其他時間均居住於新竹之租屋處等語（見本院八十九
    年八月一日言詞辯論筆錄第二頁）。惟查被上訴人請求系爭電話撥打國際長途電
    話費用之通話時間，係於八十五年一月十一日、同月十二日及自同月二十一日至
    同月三十日止，此觀上訴人提出之系爭電話通話紀錄影本四紙及電話費清單影本
    十紙自明，而其中既長達逾十日之期間每日均長時間撥打國際長途電話，亦包括
    星期三、星期日在內，自難認上訴人不知情。復核被上訴人主張系爭電話係國際
    長途電話與市內電話參差撥打，若係遭他人盜打，將致一般正常市內電話無法撥
    出，惟系爭電話並無市內電話無法撥出之情形，為上訴人所不爭執，自難認上訴
    人已舉證證明系爭電話確係遭他人盜打。
四、本件上訴人既未能舉證證明系爭（○二）二二三一─○五六四號電話係遭他人盜
    打，自難為有利上訴人之認定。從而，被上訴人本於電話租用之法律關係，請求
    上訴人給付電話費用十三萬元及自起訴狀繕本送達翌日即八十八年十一月二十五
    日起至清償日止，按週年利率百分之五計算之利息，即屬正當，應予准許。原審
    為上訴人敗訴之判決，經核尚無不合。上訴意旨指摘原判決不當，求予廢棄改判
    ，為無理由，應予駁回。
五、至上訴人聲請本院檢查系爭電話之線路有無遭人動手腳，及電信局之機房有無故
    障，惟查因被上訴人請求之電話費用係系爭電話於八十五年一月間撥打之費用，
    且系爭電話嗣後已經停用，故系爭電話之線路目前有無遭人動手腳及電信局機房
    現有無故障，均與被上訴人之請求無涉，亦無法證明系爭電話於八十五年一月間
    遭他人盜用，本院認無調查之必要。又上訴人聲請命被上訴人提出系爭電話八十
    五年一月二十一日至同年一月二十三日之通話紀錄，惟系爭電話已經上訴人自行
    提出系爭電話自八十五年一月十一日至同年一月三十日之通話紀錄影本四紙、電
    話費清單影本十紙，本院認亦無再命被上訴人提出系爭電話之通話紀錄。另本件
    論證已斟明確，故兩造其餘主張及舉證暨攻擊防禦方法，核與本件判決之結果均
    不生影響，已無再予審酌之必要，併此敘明。
六、據上論結，本件上訴為無理由，並依民事訴訟法第四百三十六條之一第三項、第
    四百四十九條第一項、第七十八條，判決如主文。
中      華      民      國    八十九    年      八      月     十五     日
                                    臺灣板橋地方法院民事第二庭
~B審判長法  官  蕭惠芳
~B      法  官  劉以全
~B      法  官  周舒雁
右為正本係照原本作成。
不得上訴。
中      華      民      國    八十九    年      八      月    二十一    日
~B  法院書記官  巫彥佳


司法院資訊處製作；財團法人民間司法改革基金會備份。
